【裁判字號】    92,易,1934
【裁判日期】    920904
【裁判案由】    毒品危害防制條例
【裁判全文】
臺灣板橋地方法院刑事判決                        九十二年度易字第一九三四號
    公  訴  人  臺灣板橋地方法院檢察署檢察官
    被      告  甲○○
右列被告因違反毒品危害防制條例案件，經檢察官提起公訴（九十二年度毒偵字第七
三一號），本院判決如左：
    主  文
甲○○連續施用第二級毒品，累犯，處有期徒刑陸月，如易科罰金，以參佰元折算壹
日。
    事  實
一、甲○○前於民國（下同）八十五年間，因竊盜案件，經本院於八十五年八月二十
    三日以八十五年度易字第二一五五號判決，判處有期徒刑二年確定，嗣入監執行
    ，又於同年間，因偽造有價證券案件，經本院於八十六年五月十九日以八十五年
    訴字第三０二六號判決，判處有期徒刑一年六月確定，合併前案定應執行有期徒
    刑三年三月，迨服刑至八十七年六月三日縮短刑期假釋出監，嗣經撤銷假釋，復
    入監執行殘餘刑期，至八十九年八月二十一日執行完畢出監。復曾分別因施用毒
    品案件，先後二次經送觀察、勒戒後，均認無繼續施用毒品之傾向，由台灣板橋
    地方法院檢察署檢察官各於八十七年十月二十三日、八十八年六月九日，以八十
    七年度偵字第二一八七０號、八十八年度偵字第九九一六、九九一八、九九一九
    號不起訴處分確定，再於九十年八月至十一月間，因施用第二級毒品案件，由本
    院板橋簡易庭於九十一年一月九日以九十一年度板簡字第八九號判決，判處有期
    徒刑六月，如易科罰金，以三百元折算一日，於九十一年二月五日確定（現正執
    行中），並於九十一年四月二十六日通緝到案後，令入台灣台北戒治所強制戒治
    一年，並於九十二年四月十五日戒治期滿執行完畢。詎其於前案經本院板橋簡易
    庭判刑後，仍不知悛悔，復基於施用毒品之概括犯意，自九十一年三月底某日起
    至同年四月十四日某時止，在不詳處所，以將毒品安非他命置入吸食器內加熱燒
    烤再吸食所產生煙霧之方式，施用第二級毒品安非他命多次。嗣甲○○因涉嫌侵
    占、詐欺及偽造文書案件，經警於九十一年四月十四日下午一時許，在台北市○
    ○區○○路四三號一樓查獲，經其同意採集尿液檢體，送請台北市立療養院及台
    灣尖端先進生技醫藥股份有限公司（以下簡稱台灣尖端先進生技公司）檢驗，結
    果均呈安非他命陽性反應，始查悉上情。
二、案經台北市警察局中正第一分局移送台灣台北地方法院檢察署呈請台灣高等法院
    檢察署檢察長核轉台灣板橋地方法院檢察署檢察官偵查起訴。
    理  由
一、右揭事實，業據被告甲○○於警詢時及本院審理時坦承不諱。被告為警查獲後所
    採集之尿液檢體，經送請台北市立療養院及台灣尖端先進生技公司檢驗，結果確
    呈安非他命陽性反應，有台北市立療養院於九十一年四月十八日出具之煙毒尿液
    檢驗報告書及台灣尖端先進生技公司於同年七月三十一日出具之濫用藥物檢驗報
    告各乙紙附卷（附於台灣台北地方法院檢察署九十一年度毒偵字第二六九九號偵
    查卷宗第二頁及第九頁）可稽，堪認被告前揭自白與事實相符。被告雖辯稱本件
    已經判過刑乙節，惟按，刑事訴訟法第三百零二條第一款規定，案件曾經判決確
    定者，應為免訴之判決，係以同一案件，已經法院為實體上之確定判決，該被告
    應否受刑事制裁，既因前次判決而確定，不能更為其他有罪或無罪之實體上裁判
    ，此項原則，關於實質上一罪或裁判上一罪，其一部事實已經判決確定者，對於
    構成一罪之其他部分，固亦均應適用，但此種事實係因審判不可分之關係在審理
    事實之法院，就全部犯罪事實，依刑事訴訟法第二百六十七條規定，本應予以審
    判，故其確定判決之既判力自應及於全部之犯罪事實，惟若在最後審理事實法院
    宣示判決後始行發生之事實，既非該法院所得審判，即為該案判決之既判力所不
    能及（最高法院卅二年上字第二五七八號判例參照），是既判力對於時間效力之
    範圍應以最後審理事實法院之宣示判決日為判斷之標準，而上開判例稱「最後審
    理事實法院」而非謂「最後事實審」，顯然不限於二審判決，因而在未經上訴於
    二審法院之判決，亦屬相同（最高法院八十二年度第四次刑事庭會議（一）決議
    意旨參照）。被告前於九十年八月至十一月間，因施用第二級毒品案件，由本院
    板橋簡易庭於九十一年一月九日以九十一年度板簡字第八九號判決，判處有期徒
    刑六月，如易科罰金，以三百元折算一日，於九十一年二月五日確定，固見前揭
    事實欄所述，但被告所為本件犯行，係前案審理事實法院宣示判決後始行發生之
    事實，非該法院所得審判，即為該案判決之既判力所不能及，就被告所為本件犯
    行，仍應依法論科，附此敘明。又被告前曾分別因施用毒品案件，先後二次經送
    觀察、勒戒後，均認無繼續施用毒品之傾向，由台灣板橋地方法院檢察署檢察官
    各於八十七年十月二十三日、八十八年六月九日，以八十七年度偵字第二一八七
    ０號、八十八年度偵字第九九一六、九九一八、九九一九號不起訴處分確定，再
    於九十年八月至十一月間，因施用第二級毒品案件，由本院板橋簡易庭於九十一
    年一月九日以九十一年度板簡字第八九號判決，判處有期徒刑六月，如易科罰金
    ，以三百元折算一日，於九十一年二月五日確定（現正執行中），並於九十一年
    四月二十六日通緝到案後，令入台灣台北戒治所強制戒治一年，並於九十二年四
    月十五日戒治期滿執行完畢等情，有台灣高等法院被告全國前案紀錄表及本院板
    橋簡易庭九十一年度板簡字第八九號判決各一份在卷可按，其於前開時、地犯本
    件施用第二級毒品罪，係屬三犯以上，所為符合毒品危害防制條例第二十條第三
    項之規定。本件事證明確，被告施用第二級毒品犯行洵堪認定，應予依法論科。
二、查安非他命為毒品危害防制條例第二條第二項第二款列為第二級毒品。被告甲○
    ○連續施用第二級毒品之犯行，所為核係犯毒品危害防制條例第十條第二項施用
    第二級毒品罪。其施用前後非法持有毒品安非他命之低度行為，為其施用毒品之
    高度行為所吸收，不另論罪。又其先後多次施用毒品安非他命犯行，時間緊接，
    所犯構成要件相同，顯係基於概括犯意為之，應依連續犯規定論以一罪，並依法
    加重其刑。再查被告前有如事實欄所示之論罪科刑執行情形，有前揭卷附之台灣
    高等法院被告全國前案紀錄表可考，其於受有期徒刑之執行完畢後，五年以內再
    犯本件有期徒刑以上之罪，為累犯，應依刑法第四十七條之規定遞加重其刑。爰
    審酌被告曾因施用毒品案件，歷經二次觀察、勒戒後，仍未能戒斷其施用毒品之
    惡習，再犯本件犯行，顯見其自制力薄弱，惟因施用毒品本質上屬被告自戕身體
    健康之行為，並無加害他人，再衡量其本次施用毒品時間不長等一切情狀，量處
    如主文所示之刑，並諭知易科罰金之折算標準，以示懲儆。
據上論斷，應依刑事訴訟法第二百九十九條第一項前段，毒品危害防制條例第十條第
二項，刑法第十一條前段、第五十六條、第四十七條、第四十一條第一項前段，罰金
罰鍰提高標準條例第二條，判決如主文。
本案經檢察官林俊峰到庭執行職務
中      華      民      國      九十二      年      九     月     四    日
                                  臺灣板橋地方法院刑事第二庭
                                      法  官  陳  靜  茹
右正本證明與原本無異。
如不服本判決，應於判決送達後十日內，向本院提出上訴狀。
                                      書記官  廖  美  紅
中      華      民      國      九十二      年      九     月     八    日
附錄本案論罪科刑法條全文
毒品危害防制條例第十條
施用第一級毒品者，處六月以上五年以下有期徒刑。
施用第二級毒品者，處三年以下有期徒刑。


司法院資訊處製作；財團法人民間司法改革基金會備份。
